最　高　行　政　法　院　裁　定
                                     100年度裁字第2707號
再 審原 告  正豐生化科技股份有限公司
代　表　人　謝宗哲
再 審被 告  行政院農業委員會
代　表　人　陳武雄
訴訟代理人　盧柏岑　律師
上列當事人間農藥管理法事件，再審原告對於中華民國100年8月
18日本院100年度判字第1453號判決，提起再審之訴，本院裁定
如下：
　　主  文
再審之訴駁回。
再審訴訟費用由再審原告負擔。
　　理  由
一、按提起再審之訴，應依行政訴訟法第277條第1項第4款之規
    定表明再審理由，此為必須具備之程式。所謂表明再審理由
    ，必須指明確定判決有如何合於法定再審事由之具體情事，
    始為相當。倘僅泛言有何條款之再審事由，而無具體情事者
    ，尚難謂已合法表明再審理由。如未表明再審理由，法院無
    庸命其補正。次按再審之訴，行政法院認無再審理由，判決
    駁回後，不得以同一事由對於原確定判決或駁回再審之訴之
    確定判決，更行提起再審之訴，行政訴訟法第274條之1定有
    明文。所謂「同一事由」，係指經當事人於前後提起再審之
    訴時主張之事由而言。蓋以同一事由於之前提出主張已為行
    政法院所不採，之後重複主張而對駁回其再審之判決更行提
    起再審，即無不同之事由提出，無異未表明再審事由，自屬
    不合法。
二、本件再審原告經改制前臺中縣政府核發第99-636057-01號工
    廠登記證，嗣該府以再審原告已歇業，而以民國96年9月7日
    府建工字第0960253185號公告註銷其工廠登記及工廠登記證
    。再審被告乃以再審原告業經歇業，依92年12月15日訂定發
    布「農藥許可證申請及核發辦法」第32條規定，以97年2月
    20日農授防字第0971484122號函自發文日起廢止再審原告已
    領農藥製-00313號等119張農藥許可證。再審原告不服，循
    序提起訴願及行政訴訟均遭駁回，復提起上訴，經本院100
    年度判字第381號判決（下稱原確定判決）駁回確定在案，
    遂以該判決有行政訴訟法第273條第1項第1款規定之再審事
    由，提起再審之訴，亦經本院100年度判字第1453號判決（
    下稱駁回再審之訴之確定判決）駁回，再審原告復以駁回再
    審之訴之確定判決有行政訴訟法第273條第1項第1款規定之
    再審事由，提起本件再審之訴。
三、再審原告起訴主張略以：再審原告所屬霧峰工廠於無法生產
    營運時，即於96年間申請委託加工，而再審被告亦明知再審
    原告並無生產設備，卻仍依農藥管理法第22條第1項及成品
    農藥委託加工管理辦法准予委託加工，而得維持其營運，嗣
    再審原告所屬霧峰工廠僅因設備搬遷而遭誤認為歇業，並率
    予註銷工廠登記，此與再審被告於92年12月15日訂定發布之
    農藥許可證申請核發辦法第32條「業者歇業時」明顯有間，
    況再審原告於歷審均提出發票及相關事證為據，詎駁回再審
    之訴之確定判決對此未予審酌，逕認成品農藥委託加工仍須
    具備自營工廠及設備，顯有悖證據法則及經驗論理法則，自
    有判決不適用法規及適用法規不當之違誤，而有行政訴訟法
    第273條第1項第1款再審事由等語。經核再審原告所主張前
    揭再審理由，無非仍執與上訴程序及前次再審程序中提出之
    主張雷同，且經原確定判決、駁回再審之訴之確定判決所不
    採。再審原告復以同一事由對於駁回再審之訴之確定判決，
    提起本件再審之訴，依前揭規定及說明，其再審之訴自非合
    法，應予駁回。
四、據上論結，本件再審之訴為不合法。依行政訴訟法第278條
    第1項、第104條，民事訴訟法第95條、第78條，裁定如主文
    。
中　　華　　民　　國　　100　 年　　11　　月　　10　　日
                    最高行政法院第一庭
                        審判長法官　鍾　耀　光
                              法官　蕭  惠  芳
                              法官　林  玫  君
                              法官　林　樹　埔
                              法官　陳　秀　

以  上  正  本  證  明  與  原  本  無  異
中　　華　　民　　國　　100　 年　　11　　月　　10　　日
　　　　　　　　　　　　　　　書記官　賀　瑞　鸞